【裁判字號】    97,破,22
【裁判日期】    971216
【裁判案由】    破產宣告
【裁判全文】
臺灣臺南地方法院民事裁定                97年度破字第22號
聲請人  甲○○律師
上列當事人因請求破產宣告事件，本院裁定如下：
    主    文
聲請人應於本裁定送達後20日內，補正如附表所示之文件資料，
逾期未補正，即駁回本件聲請。
    理    由
一、按債務人聲請宣告破產時，應附具財產狀況說明書及其債權
    人、債務人清冊，破產法第62條定有明文。又關於和解或破
    產之程序，除本法有規定外，準用民事訴訟法之規定。破產
    法第 5條亦有明文。再原告之訴，起訴不合程式或不備其他
    要件者，其情形可以補正者，審判長應定期間先命補正，此
    觀諸民事訴訟法第249條第1項但書第6款自明。
二、本件聲請人主張：聲請人就任敦發科技股份有限公司清算人
    ，於申報債權期滿發現敦發科技股份有限公司之資產不足以
    清償該公司之負債，爰依破產法第57條之規定聲請宣告敦發
    科技股份有限公司破產等語。惟聲請人未提出債務人清冊等
    如附件所示之文件資料，於法尚有不合，爰定期命補正，如
    逾期未補正，則駁回其聲請。
三、依破產法第5條，民事訴訟法第249條第1項第6款，裁定如主
    文。
中    華    民    國    97    年    12    月    16    日
                        臺灣臺南地方法院民事第一庭
                                法  官  王 獻 楠
上為正本，係照原本作成。
本裁定不得抗告。
中    華    民    國    97    年    12    月    16    日
                                書記官  李 靜 怡
附表：
（一）應依破產法第62條規定提出敦發科技股份有限公司之「債
      務人清冊」，其上應記載清冊製作時敦發科技股份有限公
      司之全體債務人及債務之名稱、性質（例如因消費借貸而
      生之債權或因票據行為而生之債權等）、數額、有無利息
      之約定、清償期等項，及就其債務有無提供擔保或保證為
      註明；此外，並應檢附各債務及擔保之證明文件。
（二）聲請人固提出「債權申報彙總」資料，惟其內容僅記載債
      權人及數額；應依破產法第62條規定提出敦發科技股份有
      限公司之「債權人清冊」，其上應記載清冊製作時敦發科
      技股份有限公司之全體債權人及債權之名稱、性質（例如
      因消費借貸而生之債權或因票據行為而生之債權等）、數
      額、有無利息之約定、清償期等項。
（三）依聲請人提出之財產狀況說明書所載，敦發科技股份有限
      公司尚有現金、銀行存款、應收退稅款、應收帳款、應收
      票據、存出保證金及勞工退休準備金等財產，合計總金額
      為新台幣（下同）1,044,879元， 前開財產及債權均應提
      出相關證明文件；又應釋明前開存出保證金，其履行之條
      件是否已成就。
（四）應提出敦發科技股份有限公司之證明文件（如公司變更登
      記表、公司章程等）。


司法院資訊處製作；財團法人民間司法改革基金會備份。
